臺灣桃園地方法院刑事判決　　　　　　　 100年度易字第83號
公　訴　人　臺灣桃園地方法院檢察署檢察官
被　　　告　葉宗憲
上列被告因竊盜案件，經檢察官提起公訴（99年度偵緝字第1676
號、99年度偵緝字第1741號）及併案審理（100 年度偵字第5078
號、100 年度偵字第8141號），本院判決如下：
    主    文
葉宗憲共同竊盜，共肆罪，各處有期徒刑捌月、捌月、捌月及柒
月。應執行有期徒刑貳年伍月。
    事    實
一、葉宗憲有竊盜、違反職役職責、贓物等前科，於民國94年5
    月間，因犯竊盜罪，經臺灣板橋地方法院以93年度易字第
    662 號判決判處有期徒刑10月，嗣經臺灣高等法院以94年度
    上易字第1002號案件受理後，因撤回上訴而確定；於94年間
    ，因犯贓物罪，經臺灣桃園地方法院以94年度壢簡字第909
    號簡易判決判處有期徒刑4 月確定，此二案件再經臺灣桃園
    地方法院以95年度聲字第1279號裁定應執行有期徒刑1 年1
    月確定（此二案件嗣並經臺灣桃園地方法院以99年度聲減字
    第20號裁定各減刑為有期徒刑5月、2月，應執行有期徒刑7
    月確定）。於94年間，因犯竊盜罪，經臺灣板橋地方法院以
    94年度簡字第3707號簡易判決判處有期徒刑6 月，嗣經該院
    合議庭以94年度簡上字第530 號判決撤銷改判為有期徒刑三
    年，再經臺灣高等法院以95年度上易字第1945號判決上訴駁
    回確定；於95年2 月間，因犯施用第一級毒品罪，經臺灣板
    橋地方法院以95年度訴字第80號判決判處有期徒刑8 月確定
    ，再經臺灣板橋地方法院以96年度聲減字第324 號裁定減為
    有期徒刑4 月，並與前開竊盜案件所判處之有期徒刑3 年定
    應執行刑有期徒刑3 年3 月確定，接續執行於98年5 月22日
    因縮短刑期假釋出監（縮刑期滿日期為98年12月9 日）。於
    99年8 月間，因犯施用第一級毒品罪，經臺灣板橋地方法院
    以99年度訴字第525 號判決判處有期徒刑7 月確定；於99年
    8 月間，因犯施用第一級毒品罪，經臺灣板橋地方法院以99
    年度訴字第814 號判決判處有期徒刑8 月確定，前開假釋並
    遭撤銷而須執行殘刑17日，且接續前開二毒品案件後執行（
    現在臺灣臺北監獄臺北分監執行中，指揮書執畢日期為100
    年12月14日）。於99年10月間，因犯施用第一級毒品罪，經
    本院以99年度訴字第868 號判決判處有期徒刑8 月確定。於
    99年10月間，因犯施用第一級毒品、第二級毒品等罪，經臺
    灣新竹地方法院以99年度審訴字第618 號判決分別判處有期
    徒刑9 月、3 月，應執行有期徒刑10月在案。於99年11月間
    ，因犯竊盜、竊盜、施用第一級毒品、施用第二級毒品等罪
    ，經臺灣新竹地方法院以99年度審訴字第305 號判決分別判
    處有期徒刑10月、10月、7 月、4 月，應執行有期徒刑1 年
    10月在案（現在執行中，均未構成累犯）。不知悔改，仍為
    下列犯行：
（一）因無業缺錢花用且明知姜義文（另行審結）有多項竊盜前
      科，仍欲跟隨姜義文以尋找不法取得財物之機會，姜義文
      遂向葉宗憲稱將至桃園縣新屋鄉石牌村石牌嶺之資源回收
      場，且不能開自己的車，葉宗憲即知姜義文意欲至該資源
      回收場行竊，謀議既定後，葉宗憲即與姜義文共同基於意
      圖為自己不法所有之犯意聯絡，推由葉宗憲於98年11月12
      日9 時50分許，在新竹縣新豐鄉○○村○○路190 號，見
      戴輝鐘所有之車牌號碼JX-0165 號自用小貨車停靠於路旁
      未上鎖，遂以自備鑰匙竊取上開車輛，得手後，供己代步
      之用。
（二）葉宗憲與姜義文復基於意圖為自己不法所有之犯意聯絡，
      於98年11月12日23時40分許，由姜盛昌（業經臺灣桃園地
      方法院檢察署檢察官為不起訴處分確定）駕駛上開車牌號
      碼JX-0165 號自用小貨車，搭載葉宗憲、姜義文至桃園縣
      新屋鄉石牌村石牌嶺47號之葉斯田住處及資源回收場，姜
      義文叫喚無人應答，二人得知因葉斯田外出，遂由葉宗憲
      把風，姜義文下手竊取葉斯田所飼養之紅色貴賓狗1 隻，
      得手後即逃離現場，並將戴輝鐘所有之上開自用小貨車隨
      意棄置於桃園縣新屋鄉石牌村5鄰18號旁之產業道路。
（三）葉宗憲與姜義文復基於意圖為自己不法所有之犯意聯絡，
      再次商議由葉宗憲下手竊取車輛供代步之用，謀議既定後
      ，葉宗憲遂於98年11月16日23時40分許，在新竹市○○○
      街108 巷巷口見蔡中興所有之車牌號碼W5-4753 號自用小
      客車停靠於路旁未上鎖，葉宗憲即以自備鑰匙竊取上開車
      輛，得手後供己代步之用。
（四）葉宗憲與姜義文再次基於意圖為自己不法所有之犯意聯絡
      ，於98年11月18日6 時40分許，由姜義文駕駛上開竊得之
      車牌號碼W5-4753 號自用小客車搭載葉宗憲，前往上開葉
      斯田之住處及資源回收場，經姜義文及葉宗憲叫喚無人回
      應，且知悉大門未上鎖後，即由姜義文在外把風、葉宗憲
      推開葉斯田住處大門，侵入葉斯田之住處竊取葉斯田所有
      之液晶電視1 台，得手後離去，並將蔡中興所有之前揭車
      輛棄置於桃園縣新屋鄉永興村台15線南下51.公里處。嗣
      經警依葉斯田家中之監視錄影畫面循線查獲，始悉上情。
四、案經戴輝鐘訴由桃園縣政府警察局楊梅分局報告臺灣桃園地
    方法院檢察署檢察官偵查起訴。
    理    由
壹、程序方面：
    按被告以外之人於審判外之陳述，雖不符刑事訴訟法第159
    條之1至第159條之4之規定，而經當事人於審判程序同意作
    為證據，法院審酌該言詞陳述或書面陳述作成時之情況，認
    為適當者，亦得為證據；當事人、代理人或辯護人於法院調
    查證據時，知有刑事訴訟法第159條第1項不得為證據之情形
    ，而未於言詞辯論終結前聲明異議者，視為有前項之同意，
    刑事訴訟法第159條之5定有明文。查本案作為認定事實所引
    用審判外之相關供述證據（包含書面陳述），固屬傳聞證據
    ，惟公訴人、被告葉宗憲於本院行準備程序時均對證據能力
    表示沒有意見等語（見本院審易卷第60頁），審酌上開證據
    資料製作時之情況，尚無違法不當及證明力明顯過低之瑕疵
    ，亦認為以之作為證據應屬適當，揆諸前開規定，認前揭證
    據資料均有證據能力。至其餘資以認定被告犯罪事實之非供
    述證據，亦查無有何違反法定程序取得之情形，均認具有證
    據能力。本案所引用之供述及非供述證據，經本院依法踐行
    調查證據程序，檢察官、被告均不爭執各該證據之證據能力
    ，且亦查無依法應排除其證據能力之情形，是後述所引用證
    據之證據能力均無疑義，先予敘明。
貳、實體方面：
一、訊據被告葉宗憲對於事實欄一（一）、（三）及（四）部分
    之犯罪事實坦承不諱，亦不否認有於事實欄一（二）所載之
    時間與姜義文前往葉斯田位於桃園縣新屋鄉石牌村石牌嶺47
    號之資源回收場，惟矢口否認有事實欄一（二）所載之竊盜
    犯行，辯稱：伊當天與姜義文去找姜盛昌，要載廢鐵去賣，
    由姜盛昌開車到回收場，姜義文就下車了，他說他認識，他
    去叫門，過了兩、三分鐘回來就牽了一條狗，當時我們在車
    上等他，車子是停在轉角，伊不知道姜義文為何會牽一條狗
    回來等語。經查：
（一）就事實欄一（一）部分：證人即告訴人戴輝鐘於警詢中之
      證述（見98年度偵字第28151 號卷第64、65頁）、桃園縣
      政府警察局車輛尋獲電腦輸入單、勘察採證同意書、車籍
      查詢- 基本資料詳細畫面（見98年度偵字第28151 號卷第
      66 、68 頁）、刑案現場照片（見98年度偵字第28151 號
      卷第72、73頁）等資料。
（二）就事實欄一（三）部分：證人即被害人蔡中興於警詢中之
      證述（見99年度他字第2698號卷第7-9 頁）、桃園縣政府
      警察局車輛尋獲電腦輸入單、贓物認領保管單（見98年度
      他字第2698號卷第15頁、第17頁）等資料。
（三）就事實欄一（三）部分：證人即被害人葉斯田於警詢中之
      證述（見99年度偵字第23091 號卷第41頁、第42頁）、監
      視錄影光碟、翻拍照片（見99年度偵字第23091 號卷第29
      -37 頁）、本院100 年4 月8 日勘驗筆錄等資料。
（四）就事實欄一（二）部分：
   1、訊據證人即共同被告姜義文於本院準備程序時雖陳稱：伊
      沒有跟被告商量就把狗抓上車等語（見本院100 年4 月15
      日準備程序筆錄第4 頁），另於偵查中則陳稱：當天我在
      姜盛昌家裡，是葉宗憲要賣鐵，所以我們三人就一起去，
      三人一起叫老闆，聽到河邊有一隻紅貴賓狗在叫脖子上有
      綁鐵鍊，我想說下雨天牠可憐，就把牠抓回去等語（見10
      0 年度偵字第5078號卷第124 頁）及證人姜盛昌於偵查中
      證稱：是去賣廢鐵，當時是葉宗憲與姜義文來找我，說撿
      到廢鐵要去賣等語（見100 年度偵字第5078號卷第122 頁
      ），嗣於本院審理時則改稱：桃園縣新屋鄉石牌村石牌嶺
      47號之資源回收場為24小時營業，當天姜義文在我住處，
      葉宗憲來找我，要去賣廢鐵，當時已經收工了，我想說已
      經關門了，已經晚上11點多了，到該資源回收場後，姜義
      文跑到前面屋子去，回來時抱了一條狗，我沒有聽到葉宗
      憲有講什麼，我只有叫姜義文不要報，這麼臭的狗報回來
      作什麼等語（見本院100 年5 月6 日審理筆錄第4-14頁）
      ，惟證人姜盛昌知悉被告有竊取車輛之犯行，仍多次向被
      告借用車輛，並因此涉犯贓物罪嫌，渠與被告已構成一犯
      罪團體，自有迴護被告之可能，是其所證已不可採，又訊
      之被告於偵查中陳稱：「（問：知道姜義文是要去偷狗嗎
      ？）不知道。他說要去找人。」、「姜義文說要去找人，
      我與姜盛昌先在一起，後來姜義文在我家附近說要去找人
      ，姜盛昌就開車過去」等語（見99年度偵緝字第1676號卷
      第53頁、100 年度偵字第5078號卷第145 頁），是被告及
      證人姜義文、姜盛昌對於到資源回收場前，各人所在何處
      ？何人發動至上開回收場、目的為何？所述前後不一，是
      被告及證人姜義文、姜盛昌上開所述至該資源回收場賣鐵
      等語，已屬虛妄。再者，被告亦自承：偷車之前有跟姜義
      文說車子是偷來的，因為姜義文說要到那邊，不能開自己
      的車。兩次偷竊時他都知道車是偷的。偷完之後作為代步
      使用，之後姜義文來找我，是開他自己的車，他叫我跟著
      他，因為那邊的路我不熟，怕跟丟，當時我沒有錢，所以
      看看他可否弄到錢，他有施用毒品，又沒有工作，怎麼會
      有金錢來源，一定是弄一些有的沒有的，就是作會被警察
      抓的事情，後來姜義文就開我偷來的車載著我，就到處逛
      來逛去等語（見99年度偵緝字第1676號卷第54頁、本院審
      易卷第58頁背面），被告與姜義文皆為無業之人，因姜義
      文告知不能開自己的車，便竊取前開車牌號碼JX-0165 號
      之自用小客車，於得手後，與姜義文一同尋找下手目標，
      嗣於同日深夜駕駛前開車輛抵達上開資源回收場，無非係
      為以竊取或其他不法手段，獲得財物花用，被告於姜義文
      下車之後，停留於該處等候，是被告應係為姜義文把風無
      訛，又被告亦自承於姜義文抓到狗之後，旋即上車離去，
      亦足認被告及姜義文應係畏罪而逃逸，因此，於姜義文竊
      盜之過程中，被告應有與姜義文為犯意聯絡及行為分擔無
      訛。
（三）綜上所述，被告就事實欄一（一）、（三）、（四）之任
      意性自白均顯與事實相符，就事實欄一（二），所辯則係
      事後卸責之詞，不足採信，從而本件事證明確，被告犯行
      ，洵堪認定，應予依法論科。
二、核被告所為，係犯刑法第320 條第1 項之竊盜罪，被告與姜
    義文間有犯意聯絡及行為分擔，應論以共同正犯，又被告所
    為上開各罪間，犯意各別，行為互殊，應予以分論併罰。爰
    審酌被告正值年輕力壯，自應依循正軌賺取財物，詎其不思
    正途，屢屢再犯，並為本件竊盜犯行，損及被害人之權益，
    亦破壞社會秩序，且於車輛得手使用至毀損後，即隨意棄置
    ，其所為顯不尊重他人財產權益，被告所為誠屬不該，自應
    受有相當程度之刑事非難；惟另考量被告於犯後坦承部分犯
    行，犯後態度尚稱良好，並兼衡被告犯罪之動機、目的、手
    段、智識程度、犯後態度及所得財務價值等一切情狀，量處
    如主文所示之刑，並定其應執行之刑。
據上論斷，應依刑事訴訟法第299 條第1 項前段，刑法第320 條
第1 項、第51條第5 款，判決如主文。
本案經檢察官戴瑞麒到庭執行職務。
中    華    民    國   100    年    5     月    20    日
                   刑事第二庭        法  官  陳麗芬
以上正本證明與原本無異。
如不服本判決應於收受判決後10日內向本院提出上訴書狀，並應
敘述具體理由。其未敘述上訴理由者，應於上訴期間屆滿後20日
內向本院補提理由書( 均須按他造當事人之人數附繕本) 「切勿
逕送上級法院」。
                                     書記官  謝雅茹
中    華    民    國   100    年    5     月    20    日
附錄論罪科刑法條全文：
中華民國刑法第320條：
（普通竊盜罪、竊佔罪）
意圖為自己或第三人不法之所有，而竊取他人之動產者，為竊盜
罪，處5 年以下有期徒刑、拘役或5 百元以下罰金。
意圖為自己或第三人不法之利益，而竊佔他人之不動產者，依前
項之規定處斷。
前二項之未遂犯罰之。